【裁判字號】    99,交訴,3
【裁判日期】    990322
【裁判案由】    公共危險等
【裁判全文】
臺灣雲林地方法院刑事判決               99年度交訴字第3號
公  訴  人  臺灣雲林地方法院檢察署檢察官
被      告  乙○○
上列被告因公共危險等案件，經檢察官提起公訴（98年度調偵字
第522 號），於本院準備程序進行中，因被告就被訴事實為有罪
之陳述，經告知簡式審判程序意旨，並聽取公訴人及被告意見後
，本院合議庭裁定由受命法官獨任依簡式審判程序審理，判決如
下：
    主    文
乙○○從事業務之人，因業務上之過失傷害人，處有期徒刑肆月
；又駕駛動力交通工具肇事，致人受傷而逃逸，處有期徒刑柒月
。應執行有期徒刑玖月，緩刑貳年；並應於民國九十九年四月十
日前向告訴人丙○○、甲○○共支付新臺幣拾萬元之賠償金（
給付方式：匯入丙○○雲林縣斗六市農會帳號00000000000000號
帳戶內）。
    事    實
一、乙○○從事板模工作，平日駕駛自小貨車載運材料、工具，
    係以駕駛為附隨業務，為從事業務之人。其於民國98年09月
    15日下午04時50分許，駕駛車牌號碼HD-6148 號自用小貨車
    ，沿雲林縣古坑鄉○○村○○○○道路由南往北方向行駛，
    行經該路段之某交叉口處，本應注意行經未劃標線道路，行
    車應保持安全間隔或靠右行駛，而依當時天候晴、日間自然
    光線、路面無缺陷、無障礙物、視距良好等情況，並無不能
    注意之情事，竟於行車時疏未保持安全間隔或靠右行駛，致
    其車輛之左側車頭與由丙○○所騎乘後載甲○○沿該路段由
    北往南方向行經上揭交叉口處之車牌號碼NXZ-870 號重機車
    發生擦撞，致丙○○、甲○○人車倒地後，丙○○受有左前
    臂擦傷、左前臂瘀腫等傷害；甲○○受有左股骨髁開放性骨
    折、左髕骨開放性骨折等傷害。詎乙○○於上開車禍事故發
    生後，雖有下車查看，但明知駕車已肇事致人受傷，卻未救
    護傷患並報警處理，仍駕車駛離肇事現場。嗣經警循線查獲
    上情。
二、案經丙○○、甲○○訴由臺灣雲林地方法院檢察署檢察官偵
    查起訴。
    理    由
壹、程序部分：
    本件被告乙○○所犯刑法第284 條第2 項前段業務過失傷害
    罪及同法第185 條之4 之肇事致人受傷而逃逸罪，均核屬刑
    事訴訟法第273 條之1 第1 項所定死刑、無期徒刑、最輕本
    刑為3 年以上有期徒刑以外之罪，亦非高等法院管轄之第一
    審案件，而被告於本院行準備程序中就被訴事實為有罪之陳
    述，經告知被告簡式審判程序之旨並聽取當事人意見後，本
    院合議庭裁定由受命法官獨任進行簡式審判程序，是本件之
    證據調查，依刑事訴訟法第273 條之2 規定，不受同法第15
    9 條第1 項、第161 條之2 、第161 條之3 、第163 條之1
    及第164 條至第170 條規定之限制，合先敘明。
貳、實體部分：
一、認定犯罪事實所憑之證據及理由：
  (一)上揭犯罪事實，業據被告於本院審理時，坦承不諱（見本院
    卷第16頁、第33頁反面），核與證人丙○○證述情節相符（
    見警卷第04頁至第06頁；偵卷第08頁至第10頁），並有道路
    交通事故現場圖、道路交通事故調查報告表(一)及(二)、現場照
    片、丙○○及甲○○之診斷證明書、臺灣省嘉雲區車輛行車
    事故鑑定委員會98年12月11日嘉雲鑑980786字第0985804211
    號函等（見警卷第07頁至第08頁、第11頁至第21頁；偵卷第
    20頁至第21頁）附卷可稽，足認被告任意性自白核與事實相
    符，應堪採信。
  (二)汽車除行駛於單行道或指定行駛於左側車道外，在未劃分向
    線或分向限制線之道路，應靠右行駛；又汽車交會時，會車
    相互之間隔不得少於半公尺，道路交通安全規則第95條第1
    項前段、第100 條第5 款，分別定有明文，而依上開道路交
    通事故調查報告表(一)所示，本件案發當時天候晴、日間自然
    光線、路面無缺陷及無障礙物，亦無何不能注意之情事，被
    告竟疏於注意及此，因而肇事致告訴人丙○○、甲○○受傷
    ，自應負過失責任，前開臺灣省嘉雲區車輛行車事故鑑定委
    員會研議結論亦同此認定（見偵卷第20頁至第21頁），是被
    告有行車未保持安全間隔或未靠右行駛之過失，亦堪認定。
    且告訴人丙○○受有左前臂擦傷、左前臂瘀腫等傷害；而告
    訴人甲○○則受有左股骨髁開放性骨折、左髕骨開放性骨折
    等傷害，是被告之過失與告訴人2 人因此次車禍所受之傷害
    自有相當之因果關係，被告之業務過失傷害犯行亦足堪認定
    。
  (三)綜上所述，本件事證明確，被告肇事逃逸及業務過失傷害犯
    行均堪認定，應予依法論科。
二、論罪科刑之理由：
  (一)查被告係從事板模工作，平日駕駛自小貨車載運材料、工具
    ，係以駕駛為附隨業務，為從事業務之人，業據其供承在卷
    （見本院卷第17頁）。核被告所為，係犯刑法第185 條之4
    肇事逃逸罪及同法第284 條第2 項前段之業務過失傷害罪。
    另關於業務過失傷害罪部分起訴書誤載為係犯刑法第284 條
    第1 項之過失傷害罪，惟此部分業經公訴檢察官當庭更正為
    係犯同法第284 條第2 項之業務過失傷害罪（見本院卷第17
    頁），附此敘明。被告所犯上開二罪，犯意各別，行為互殊
    ，應予分論併罰。
  (二)爰審酌被告行車未保持安全間隔或靠右行駛，致發生本件車
    禍，造成告訴人丙○○、甲○○受傷，且甲○○之傷勢尚經
    開刀處理，先後住院達27天。又肇事後被告雖有下車查看，
    然對告訴人卻未施以必要救護，旋因趕工作之故即逕自駛離
    現場，於偵查中尚矢口否認犯行，惟念其於本院審理中終知
    悔悟而坦承犯行，態度尚稱良好，並已於99年03月15日賠償
    告訴人新臺幣（下同）25萬元，兼衡檢察官向本院求處如主
    文所示之刑，而被告亦表接受（見本院卷第35頁反面）等一
    切情狀，量處如主文所示之刑，並定其應執行之刑。另被告
    未曾因故意犯罪受有期徒刑以上刑之宣告，符合刑法第74條
    第1 項第1 款緩刑之要件，惟緩刑宣告，得斟酌情形，命犯
    罪行為人向被害人支付相當數額之財產或非財產上之損害賠
    償，刑法第74條第2 項第3 款定有明文。本院審酌被告如於
    緩刑期間之2 年內，再向告訴人丙○○、甲○○共支付30萬
    元之損害金，可認其經此刑之教訓，應知警惕而無再犯之虞
    ，只須為刑罰之宣告，即足策其自新。又本件緩刑宣告既以
    被告向告訴人丙○○、甲○○支付相當金額為條件，如被告
    不依本判決支付，前揭緩刑之宣告自得依刑法第75條之1 第
    1 項第4 款之規定予以撤銷，上揭應支付之金額，並得為民
    事強制執行名義，併此敘明。
、適用之法律：
一、刑事訴訟法第273 條之1 第1 項、第299 條第1 項前段。
二、刑法第185 條之4 、第284 條第2 項前段、第51條第5 款、
    第74條第1 項第1 款、第2 項第3 款，刑法施行法第1 條之
    1 。
本案經檢察官陳宏瑋到庭執行職務。
中    華    民    國    99    年    3     月    22    日
                  刑事第七庭    法  官  許佩如
以上正本證明與原本無異。
如不服本判決應於收受判決後10日內向本院提出上訴書狀，並應
敘述具體理由；其未敘述上訴理由者，應於上訴期間屆滿後20日
內向本院補提理由書（均須按他造當事人之人數附繕本）。「切
勿逕送上級法院」。
                                書記官  徐基典
中    華    民    國    99    年    3     月    22    日
附錄本案論罪科刑法條全文：
【刑法第185 條之4 ：】
  駕駛動力交通工具肇事，致人死傷而逃逸者，處六月以上五年
  以下有期徒刑。
【刑法第284 條：】
  因過失傷害人者，處六月以下有期徒刑、拘役或五百元以下罰
  金，致重傷者，處一年以下有期徒刑、拘役或五百元以下罰金
  。
  從事業務之人，因業務上之過失傷害人者，處一年以下有期徒
  刑、拘役或一千元以下罰金，致重傷者，處三年以下有期徒刑
  、拘役或二千元以下罰金。

司法院資訊處製作；財團法人民間司法改革基金會備份。
